【裁判字號】    92,上訴,552
【裁判日期】    920605
【裁判案由】    毒品危害防制條例
【裁判全文】
臺灣高等法院臺南分院刑事判決           九十二年度上訴字第五五二號     Ｇ
      上  訴  人  臺灣台南地方法院檢察署檢察官
      被      告  甲  ○  ○
右上訴人因被告違反毒品危害防制條例案件，不服臺灣台南地方法院九十二年度訴字
第二四Ｏ號中華民國九十二年三月二十一日第一審判決（起訴案號：臺灣台南地方法
院檢察署九十一年度毒偵字第一一四五號），提起上訴，本院判決如左：
      主      文
上訴駁回。
      理      由
一、聲請簡易判決處刑意旨略以：被告甲○○前因施用第一級毒品海洛因案件，經觀
    察勒戒後，認無繼續施用毒品傾向，業經檢察官於民國（下同）九十一年六月二
    十七日，以九十年度毒偵字第二四五九號、九十一年度毒偵字第五七○號不起訴
    處分確定。嗣甲○○於五年內，於九十一年十二月十九日回溯前某日，在不詳地
    點施用第一級毒品海洛因，經原審九十一年度毒聲字第一四００號裁定，將被告
    送臺灣臺南看守所附設勒戒處所觀察勒戒後，認有繼續施用毒品傾向，認應依毒
    品危害防制條例第十條第一項處刑云云。
二、按二犯施用毒品案件，經觀察勒戒後，認有繼續施用毒品傾向者，除令被告入戒
    治處所施以強制戒治外而對被告施以保安處分外，被告「該第二次」施用毒品犯
    行，方應另經刑事審判，施以刑罰，刑事訴訟法第三百零三條第一款、毒品危害
    防制條例第二十條第三項定有明文。經查：
(一)、本件被告於九十年九月中旬起至十一月二十五日止，因連續施用第一級毒品海洛
    因犯行，經原審於九十一年三月二十五日以九十年度毒聲字第二五七三號裁定送
    勒戒處所觀察勒戒，嗣因無施用傾向，經台南地方法院檢察署於九十一年六月二
    十七日以九十年度毒偵字第二四九五號、九十一年度毒偵字第五七０號為不起訴
    處分確定，然被告於不起訴處分前之九十一年六月三日、四日內某時，復因施用
    第二級毒品安非他命案件，經該署於九十一年八月十八日以九十一年度聲觀字第
    五三二號聲請將被告送勒戒處所觀察勒戒，原審則於九十一年十月二十五日以九
    十一年度毒聲字第一四００號裁定，將被告送勒戒處所觀察勒戒，同年十二月十
    九日，經檢察官傳訊被告到案移送臺灣臺南看守所附設勒戒處所執行，嗣被告經
    觀察勒戒後，因有繼續施用毒品傾向，而由該所於九十二年一月六日以南所文衛
    字第０九二０００００三八─八號函送檢察官處理，檢察官認有繼續施用毒品傾
    向，聲請原審法院將被告裁定令入戒治處所施以強制戒治。然查被告固於同年十
    二月十七日在不詳年籍朋友住處，以將第一級毒品海洛因置入香煙內，再點火吸
    食之方式，施用第一級毒品一次，於九十一年十二月十九日當日入勒戒處所執行
    觀察勒戒時，經採尿送驗查獲，為被告自白在卷，復有臺灣臺南看守所附設勒戒
    處所出具之尿液檢驗報告單附卷可稽，可信為真實。惟查被告此次施用第一級毒
    品犯行，係在第二次被告經原審裁定送觀察勒戒後所為，尚未經觀察勒戒之處遇
    ，而該施用第一級毒品海洛因之犯行，與前因第二級毒品安非他命而遭觀察勒戒
    之犯行，二者構成要件迥異，復無從論以連續犯，而非係同一案件，核與上述二
    犯施用毒品案件，應先經觀察勒戒後，有施用傾向方得另行起訴之規定不符。
(二)、綜上所述，公訴人之起訴既不合程序，原審法院爰依刑事訴訟法第三百零三條第
    一款為不受理之諭知，本院經核並無不當，檢察官上訴意旨，仍執前詞，指摘原
    判決不當，為無理由，應予駁回，並不經言詞辯論逕行判決。
據上論結，應依刑事訴訟法第三百六十八條、第三百七十二條，判決如主文。
中    華    民    國      九十二      年      六      月      五        日
                                  臺灣高等法院臺南分院刑事第三庭
                                      審判長法官  黃    崑    宗
                                            法官  莊    俊    華
                                            法官  林    勝    木
右正本證明與原本無異。
如不服本判決，應於判決送達後十日內向本院提出上訴狀，其未敘述理由者並應於提
出上訴狀後十日內向本院補提理由書（應附繕本)。
                                      法院書記官  吳    秋    賢
中    華    民    國      九十二      年      六      月      九        日


司法院資訊處製作；財團法人民間司法改革基金會備份。
